臺灣橋頭地方法院刑事裁定　
111年度聲字第827號
聲  請  人  臺灣橋頭地方檢察署檢察官
受  刑  人  鐘偉誠



上列聲請人因受刑人數罪併罰有二裁判以上，聲請定其應執行之
刑（111年度執聲字第582號），本院裁定如下：
    主  文
鐘偉誠犯如附表所示各罪，所處各如附表所示之刑，應執行有期
徒刑拾陸年。 
    理  由
一、聲請意旨略以：受刑人鐘偉誠因違反毒品危害防制條例等案
    件，先後經判決確定如附表所示，應依刑法第50條、第53條
    及第51條第5款，定其應執行之刑，爰依刑事訴訟法第477條
    第1項規定聲請裁定其應執行之刑等語。
二、按「裁判確定前犯數罪者，併合處罰之。但有下列情形之一
    者，不在此限：一、得易科罰金之罪與不得易科罰金之罪。
    二、得易科罰金之罪與不得易服社會勞動之罪。三、得易服
    社會勞動之罪與不得易科罰金之罪。四、得易服社會勞動之
    罪與不得易服社會勞動之罪。前項但書情形，受刑人請求檢
    察官聲請定應執行刑者，依第51條規定定之。」、「數罪併
    罰，分別宣告其罪之刑，如宣告多數有期徒刑者，於各刑中
    之最長期以上，各刑合併之刑期以下，定其刑期，但不得逾
    30年」、「數罪併罰，有2 裁判以上者，依第51條之規定，
    定其應執行之刑」，刑法第50條、第51條第5 款、第53條分
    別定有明文。另按，刑事訴訟法第370 條第2 項、第3 項，
    已針對第二審上訴案件之定應執行之刑，明定有不利益變更
    禁止原則之適用；分屬不同案件之數罪併罰，倘一裁判宣告
    數罪之刑，曾經定其執行刑，再與其他裁判宣告之刑定其執
    行刑時，在法理上亦應同受此原則之拘束（最高法院103 年
    第14次刑事庭會議決議可資參考）；基此，上開更定之應執
    行刑，不應比前定之應執行刑加計其他裁判所處刑期或所定
    應執行刑後為重，否則即與法律秩序理念及法律目的之內部
    界限有違，難認適法（最高法院93年度台非字第192 號判決
    意旨亦可參照）。
三、經查，本件受刑人所犯如附表所示之罪，業經法院先後判處
    如附表所示之刑，並於如附表所示之日期分別確定在案，有
    臺灣高等法院被告前案紀錄表及各該刑事判決書數份在卷可
    稽，茲檢察官向最後判決之本院聲請定其應執行之刑，本院
    審核認聲請為正當，應定其應執行之刑。又受刑人所犯如附
    表編號1-3所示之罪，經臺灣高等法院高雄分院以110年度上
    訴字第251號判決定應執行有期徒刑9年2月，並經最高法院
    以110年度臺上字第4896號判決駁回上訴確定；附表編號4-5
    所示之罪，經臺灣高雄地方法院以110年度訴字第36號判決
    定應執行有期徒刑8年5月確定；如附表編號7-10所示之罪，
    經本院以109年度訴字第555號判決定應執行有期徒刑8年10
    月確定，有上開判決、臺灣高等法院被告前案紀錄表在卷可
    查，參照前揭最高法院決議、判決意旨，本院就附表所示各
    罪定其應執行刑，即不得重於前開判決針對附表編號1-3、4
    -5、7-10所示各罪分別定之應執行刑加計附表編號6所示之
    罪宣告刑之總和（有期徒刑9年2月+8年5月+8年+8年10月=34
    年5月）。爰考量受刑人所犯附表編號1-5、7-10所示之罪均
    為販賣毒品罪，侵害法益相類，犯罪時間相距非遠，犯罪手
    法類似，此部分如以實質累加之方式定應執行刑，則處罰之
    刑度顯將超過其行為之不法內涵，而違反罪責相當之比例原
    則，另考量刑罰之目的既重在矯正受刑人之法治觀念及反社
    會性，並期能藉由刑罰之手段促使其再社會化，避免再犯，
    且刑罰對於受刑人所造成之痛苦程度，係隨刑度增加而生加
    乘效果，尚非以等比方式增加，故以隨罪數增加遞減其刑罰
    之方式（即多數犯罪責任遞減原則），已足以評價受刑人如
    附表編號1-5、7-10所示各罪之不法性。是本院衡諸受刑人
    所犯如附表編號1-5、7-10所示各罪犯罪時間均集中於108年
    6月至109年5月間，以及其販賣對象之人數及犯行次數，再
    酌以其所犯附表編號6之罪與附表其餘各罪之犯罪類型迥異
    ，犯罪時間亦有相當之間隔，兼衡受刑人個人之應刑罰性與
    對於社會之整體危害程度等一切情狀，就附表所示各罪定應
    執行刑如主文所示。
四、依刑事訴訟法第477 條第1 項，刑法第50條第1 項前段、第
    53條、第51條第5 款，裁定如主文。 
中　　華　　民　　國　　111 　年　　10　　月　　25　　日
                  刑事第三庭    法　官  彭志崴
以上正本證明與原本無異。
如不服本裁定，應於收受送達後5 日內向本院提出抗告狀。
中　　華　　民　　國　　111 　年　　10　　月　　26　　日
　　　　　　　　　　　　　　　　書記官　黃淑菁　　　　　　　　
附表
編號  罪名     宣告刑  犯罪時間       最後事實審         確定判決  備註     法院、案號  判決日期 法院、案號  確定日期  ⒈ 販賣第二級毒品罪 有期徒刑3年10月 108年6月5日12時46分稍後某時許 臺灣高等法院高雄分院110年度上訴字第251號刑事判決 110年5月26日(聲請書誤載為同年9月1日) 最高法院110年度臺上字第4896號判決 110年9月1日 編號1至3所示之罪經臺灣高等法院高雄分院以110年上訴字第251號判決定應執行有期徒刑9年2月，並經最高法院110年度台上字第4896號刑事判決上訴駁回確定。 ⒉ 販賣第一級毒品罪 有期徒刑8年 108年6月9日22時32分稍後某時許 同上 同上 同上 同上  ⒊ 販賣第一級毒品罪 有期徒刑7年10月 108年6月10日12時42分稍後某時許 同上 同上 同上 同上  ⒋ 販賣第一級毒品罪 有期徒刑7年11月 109年5月4日2時23分許稍後某時 臺灣高雄地方法院110年度訴字第36號刑事判決 110年10月7日 同左 111年1月12日 編號4至5所示之罪經臺灣高雄地方法院院以110年訴字第36號判決定應執行有期徒刑8年5月確定。 ⒌ 販賣第一級毒品罪 有期徒刑7年11月 109年5月7日15時25分許稍後某時 同上 同上 同上 同上  ⒍ 結夥三人以上攜帶兇器強盜罪 有期徒刑8年 109年6月23日 臺灣高等法院高雄分院110年度上訴字第664號刑事判決 110年12月28日 同左 111年1月25日 略 ⒎ 販賣第一級毒品罪 有期徒刑7年10月 108年4月29日1時20分許 本院109年度訴字第555號刑事判決 111年4月29日 同左 111年6月7日 編號7至10所示之罪經本院以109年訴字第555號判決定應執行有期徒刑8年10月確定。 ⒏ 販賣第一級毒品罪 有期徒刑7年10月 108年4月26日2時許 同上 同上 同上 同上  ⒐ 販賣第一級毒品罪 有期徒刑7年9月 109年3月3日7時許 同上 同上 同上 同上  ⒑ 販賣第二級毒品罪 有期徒刑3年9月 109年2月26日上午某時 同上 同上 同上 同上